【裁判字號】    97,簡上,656
【裁判日期】    971014
【裁判案由】    恐嚇等
【裁判全文】
臺灣高雄地方法院刑事判決             97年度簡上字第656號
上  訴  人
即  被  告  乙○○
上列被告因恐嚇等案件，不服本院高雄簡易庭96年度簡字第6260
號中華民國97年6 月17日第一審判決（聲請簡易判決處刑書案號
：臺灣高雄地方法院檢察署96年度偵字第17159 號），提起上訴
，本院管轄之第二審合議庭判決如下：
    主  文
上訴駁回。
    事  實
一、乙○○與甲○○原係男女朋友。蔡宗翰竟基於恐嚇危害安全
    之犯意，於民國94年9 月25日，以其所有0000000000門號之
    行動電話傳送簡訊內容為「我準備好跟你配了」之加害甲○
    ○生命之事至甲○○之行動電話。復於95年8 月間，撥打甲
    ○○所任職之公司（高雄市前鎮區○○○路2 號13樓之9 ）
    電話，以「你相不相信，我殺了你試試看」之加害甲○○生
    命之事恐嚇甲○○，致生危害於甲○○之安全。
二、案經甲○○訴由高雄市政府警察局前鎮分局報告臺灣高雄地
    方法院檢察署偵查起訴。
    理  由
壹、程序部分：
一、證據能力之論述：
    按被告以外之人於審判外之陳述，雖不符刑事訴訟法第 159
    條之1 至之4 等4 條之規定，然若當事人於審判程序中同意
    作為證據，法院審酌該言詞陳述或書面陳述作成時之情況，
    認為適當者，亦得為證據；又當事人、代理人或辯護人於法
    院調查證據時，知有刑事訴訟法第159 條第1 項不得為證據
    之情形，而未於言詞辯論終結前聲明異議者，視為有前項之
    同意，同法第159 條之5 定有明文。此立法意旨在於傳聞證
    據未經當事人之反對詰問予以核實，原則上先予排除。惟若
    當事人已放棄反對詰問權，於審判程序中表明同意該等傳聞
    證據可作為證據；或於言詞辯論終結前未聲明異議，基於尊
    重當事人對傳聞證據之處分權，及證據資料愈豐富，愈有助
    於真實發見之理念，且強化言詞辯論主義，使訴訟程序得以
    順暢進行，上開傳聞證據亦均具有證據能力。查本件告訴人
    即被害人甲○○於警詢及偵查中之指訴，具有被告以外之人
    審判外書面陳述之性質，屬傳聞證據，惟經本院依法提示予
    以調查，檢察官對上開證言表示同意作為證據，而被告乙○
    ○經本院合法通知後，無正當理由不到庭表示意見，亦未曾
    以書狀對此表示任何異議，且經本院審酌該書面作成時無違
    法情事，睽諸上開法條規定及說明，自應適宜為本案之證據
    。
二、次按被告於第二審經合法傳喚，無正當之理由不到庭者，得
    不待其陳述，逕行判決，刑事訴訟法第371 條定有明文。次
    按對於簡易判決處刑不服而上訴者，得準用上開規定，此觀
    諸刑事訴訟法第455 條之1 第3 項之規定自明。本件被告乙
    ○○於本院準備及審判程序經合法傳喚後，無正當理由未到
    庭，此有本院送達證書、刑事報到單各2 份在卷可稽，爰不
    待其陳述而為一造辯論判決，合先敘明。
貳、實體部分：
一、訊據被告即上訴人乙○○固不否認有傳送上開內容為「我準
    備好跟你配了」之行動電話簡訊予甲○○，並在電話中向甲
    ○○稱「你相不相信，我殺了你試試看」等語，惟辯稱：當
    時係因甲○○之男朋友恐嚇伊，伊很生氣，方傳送上開簡訊
    及撥打電話予甲○○，且檢察官未給予被告辯解機會，亦未
    調閱通聯紀錄即將被告起訴云云。經查：恐嚇罪之成立，只
    需行為人以加害生命、身體、自由、名譽、財產之事，恐嚇
    他人致生危害於安全者，即行構成，至其恐嚇之動機為何，
    原非所問，亦不影響犯罪之成立。被告既於偵查中對於以「
    我準備好跟你配了」、「你相不相信，我殺了你試試看」等
    客觀上係加害生命之事向甲○○恐嚇之情，均坦承不諱，顯
    見其已有恐嚇之故意，至其究因何動機向甲○○恐嚇，並不
    影響其恐嚇罪之成立。且上揭事實，除告訴人甲○○於警詢
    及偵查中之指訴與被告之自白外，尚有簡訊照片3 張、錄音
    光碟及勘驗筆錄各1 份附卷足以證明，並無調閱電話通聯紀
    錄之必要，檢察官亦有給予被告陳述之機會（見偵查卷第28
    、29頁）。是被告所辯並無可採，本案事證明確，被告犯行
    堪以認定，應依法論科。
二、被告乙○○於民國94年9 月25日對被害人為恐嚇行為後，如
    附表所示之相關法律均業經變更，並俱於95年7 月1 日施行
    ，玆經比較結果，就論罪科刑及易科罰金部分（易刑處分無
    需與論罪科刑部分為整體比較以定其適用），裁判時法均未
    較為有利，從而依刑法第2 條第1 項規定，自應適用各該行
    為時法，亦即修正前法。是核被告乙○○所為，均係犯刑法
    第305 條之恐嚇危害安全罪。另被告所犯上開2 次恐嚇犯行
    ，犯意各別，行為互殊，應予分論併罰。原審以被告罪證明
    確，並審酌被告本應以理性、和平之手段與態度處理其與被
    害人之感情糾紛，竟僅因細故即出言恐嚇被害人，使被害人
    心生畏懼，所為實屬不該，且迄今尚未與被害人達成和解，
    賠償被害人所受損害等一切情狀，並依中華民國九十六年罪
    犯減刑條例第2 條第1 項第3 款之規定減其宣告刑2 分之1
    後，量處被告應執行拘役40日，並諭知以銀元300 元即新臺
    幣900 元折算1 日之易科罰金折算標準，核其認事用法均無
    違誤，量刑亦就刑法第57條所列各款事由加以斟酌，堪稱妥
    適，並未有何裁量逾越或濫用之明顯違法情事，是被告仍執
    前詞為由上訴，即無理由，應予駁回。
據上論斷，應依刑事訴訟法第455 條之1 第1 項、第3 項、第36
4 條、第368 條、第371 條，判決如主文。
本案經檢察官丙○○到庭執行職務。
中    華    民    國    97    年    10    月    14    日
                  刑事第十八庭  審判長法  官  廖建瑜
                                      法  官  林永村
                                      法  官  林裕凱
以上正本證明與原本無異。
不得上訴。
中    華    民    國    97    年    10    月    14    日
                                      書記官  黃靖媛
附表：
┌──────┬─────────────┬─────────────┬───────┬────┐
│相關變更條文│行為時法（下稱舊法）之內容│裁判時法（下稱新法）之內容│比  較  理  由│備    註│
├──────┼─────────────┼─────────────┼───────┼────┤
│刑法第33條第│罰金：（銀元）1 元以上。  │罰金：新臺幣1000元以上，以│罰金刑之下限，│舊法有利│
│5 款：罰金刑│                          │百元計算之。              │由銀元10元（依│        │
│下限變更    │                          │                          │前述也提高10倍│        │
│            │                          │                          │）即新臺幣30元│        │
│            │                          │                          │，提高為新臺幣│        │
│            │                          │                          │1000元。      │        │
├──────┼─────────────┼─────────────┼───────┼────┤
│【易科罰金折│犯最重本刑為5 年以下有期徒│犯最重本刑為5 年以下有期徒│易科罰金折算標│舊法有利│
│算標準變更】│刑以下之刑之罪，而受6 個月│刑以下之刑之罪，而受6 個月│準由銀元300 元│。      │
│修正前刑法第│以下有期徒刑或拘役之宣告…│以下有期徒刑或拘役之宣告者│即新臺幣900 元│        │
│41條第1 項前│得以（銀元，下同）1 元以上│，得以新臺幣1000元、2000元│，提高為以新臺│        │
│段、修正前罰│3 元以下折算1 日，易科罰金│或3000元折算1 日，易科罰金│幣1000元、2000│        │
│金罰鍰提高標│。依刑法第41條易科罰金…就│。                        │元或3000元折算│        │
│準條例第2 條│其原定數額提高為100 倍折算│                          │1 日。        │        │
│→現行刑法第│1 日；法律所定罰金數額未依│                          │              │        │
│41條第1 項前│本條例提高倍數，或其處罰法│                          │              │        │
│段          │條無罰金刑之規定者，亦同。│                          │              │        │
╠═╤════╧═════════════╧═════════════╧═══════╧════╣
║結│1.論罪科刑方面，茲經比較結果，以舊法較為有利。                                            ║
║論│2.易刑規定方面（尚無須與論罪科刑規定整體適用）：以舊法之易科罰金折算標準較低，較為有利。  ║
╚═╧═════════════════════════════════════════════╝


司法院資訊處製作；財團法人民間司法改革基金會備份。
